# 求助，陈老师，同一控制下企业合并追溯编制合并报表的比例问题

提问人：Afang_007 时间：2023-08-12 09:38:04
陈老师，之前请教过您同控下个别报表中长投初始成本的计量问题。但接下来在编制B公司合并报表过程中，我们及事务所之间出现了 3 个不同的意见。想请教陈老师，这种情况怎么做会更合理？ 甲公司持有A 70%股权、B 80%股权，A又持有C公司100%。 2023 年 3 月 1 日，B从A处购买C100%股权，对价是 150 。合并日C公司的净资产是200 。假设除了本次购买外，之前无任何权益交易、公司也都是新设成立的。①因为B购买C100%的股权，直接按100%追随调整 2023 年以及对比期间的数据，不会出现少数股权权益和少数股东损益；②因为C公司收购前最终持股比例是70%，所以按70%追随调整 2023 年以及对比期间的数据，少数股权权益和少数股东损益按70%计算；③因为A持有B80%，为了还原C公司收购前最终持股比例是70%，所以在B合并层面追溯的比例是70/80=87.5%，少数股权权益和少数股东损益按87.5%计算。
多次打扰陈老师，实在抱歉。实在是翻遍了准则，也没找到相关的案例。多谢陈老师了。

回答人：chenyiwei
在B的合并报表层面，应采用观点①。因为此次收购的100%股权均是从同受最终控制方控制的股东处购买的，不涉及同时购买少数股权，因此B合并报表层面追溯调整的比例就是100%。